臺灣臺中地方法院刑事判決
110年度交易字第1950號
公  訴  人  臺灣臺中地方檢察署檢察官
被      告  廖國棟



上列被告因公共危險案件，經檢察官提起公訴（110年度速偵字
第4873號），本院判決如下：
    主    文
廖國棟駕駛動力交通工具而吐氣所含酒精濃度達每公升零點二五
毫克以上，累犯，處有期徒刑柒月，併科罰金新臺幣陸萬元，罰
金如易服勞役，以新臺幣壹仟元折算壹日。
    犯罪事實
一、廖國棟原領有汽車駕駛執照，前因酒後駕車之違規行為，其
    駕駛執照遭吊銷，而無駕駛執照，其自民國110年12月11日
    晚間7時許起至同日晚間8時許止，在臺中市西屯區中清路3
    段家樂福對面之伯父住處內，飲用啤酒6瓶後，其吐氣所含
    酒精濃度已達每公升0.25毫克以上，仍於同日晚間8時10分
    前某時許，駕駛牌照號碼ABZ-1857號自用小客車上路。嗣於
    同日晚間8時10分許，行經臺中市西屯區科園路(遊園路R01
    路燈【起訴書誤載為P01路燈】前)時，因不勝酒力，不慎自
    撞路邊水泥護欄。經警到場處理，於同日晚間8時39分許，
    測得其吐氣所含酒精濃度達每公升0.88毫克，而查悉上情。
二、案經內政部警政署保安警察第二總隊第三大隊第二中隊報告
    臺灣臺中地方檢察署檢察官偵查起訴。
    理    由
一、本案判決以下引用之非供述證據，並無刑事訴訟法第159條
    第1項規定傳聞法則之適用，經本院審理時依法踐行調查證
    據程序，與本案待證事實具有自然之關聯性，且無證據證明
    係公務員違法取得之物，依法自得作為證據。
二、上揭犯罪事實，業據被告廖國棟於警詢、偵訊及本院審理時
    均坦承不諱，復有員警職務報告、保安警察第二總隊第三大
    隊第二中隊中科分隊道路交通事故當事人酒精測定紀錄表、
    事故現場及車損照片、內政部警政署保安警察第二總隊舉發
    違反道路交通管理事件通知單、交通事故補充資料表、保安
    警察第二總隊第三大隊第二中隊中科分隊道路交通事故當事
    人登記聯單、道路交通事故現場圖、道路交通事故調查報告
    表（一）、（二）、保安警察第二總隊道路交通事故初步分
    析研判表、證號查詢汽車駕駛人資料、車輛詳細資料報表附
    卷可稽，足認被告自白與事實相符，堪以採信。本案事證明
    確，被告上開犯行洵堪認定，應依法論科。
三、論罪科刑：
(一)按行為後法律有變更者，適用行為時之法律。但行為後之法
    律有利於行為人者，適用最有利於行為人之法律，刑法第2
    條第1項定有明文。查被告行為後，刑法第185條之3之規定
    ，業於111年1月28日修正公布，並於同年月30日起生效施行
    ，修正前規定「駕駛動力交通工具而有下列情形之一者，處
    2年以下有期徒刑，得併科20萬元以下罰金：一、吐氣所含
    酒精濃度達每公升0.25毫克或血液中酒精濃度達百分之0.05
    以上。二、有前款以外之其他情事足認服用酒類或其他相類
    之物，致不能安全駕駛。三、服用毒品、麻醉藥品或其他相
    類之物，致不能安全駕駛。」，修正後規定「駕駛動力交通
    工具而有下列情形之一者，處3年以下有期徒刑，得併科30
    萬元以下罰金：一、吐氣所含酒精濃度達每公升0.25毫克或
    血液中酒精濃度達百分之0.05以上。二、有前款以外之其他
    情事足認服用酒類或其他相類之物，致不能安全駕駛。三、
    服用毒品、麻醉藥品或其他相類之物，致不能安全駕駛。」
    ，經比較新舊法之結果，修正後之規定並未較有利於被告，
    應依刑法第2條第1項前段規定，適用行為時即修正前之刑法
    第185條之3第1項第1款規定論處。
(二)核被告所為，係犯修正前刑法第185條之3第1項第1款之駕駛
    動力交通工具而吐氣所含酒精濃度達每公升0.25毫克以上之
    罪。
(三)被告前於107年間因酒後駕駛犯行，經本院以107年度豐交簡
    字第379號判決判處有期徒刑6月，併科罰金新臺幣（下同）
    12萬元確定，於108年1月12日徒刑執行完畢出監等情，有臺
    灣高等法院被告前案紀錄表可按，其受有期徒刑執行完畢後
    ，5年以內故意再犯本案有期徒刑以上之罪，自屬累犯，且
    被告除有構成累犯之前案犯行外，前於104、105、107年間
    均有酒後駕駛犯行，皆經法院判處罪刑確定，且業已執行完
    畢等情，有前揭被告前案紀錄表足憑，今猶為本案之酒後駕
    駛犯行，足見其刑罰反應力薄弱，參酌司法院釋字第775號
    解釋意旨，本院認本案加重最低本刑並無罪刑不相當之情形
    ，爰依刑法第47條第1項之規定加重其刑。
(四)爰以行為人之責任為基礎，審酌被告本案所為已係第5次酒
    後駕駛犯行，顯見其素行不佳，更無視政府再三宣導不得酒
    後駕車之禁令，於酒後體內酒精濃度已達每公升0.88毫克，
    顯逾法定標準，且無駕駛執照之狀況仍執意上路，違規情節
    尤重，更不慎自撞路邊水泥護欄，益見其酒後駕駛確已影響
    其車輛之駕控，幸未使他人受傷，然已生具體實害，所為當
    予非難；復被告前次酒駕犯行，經本院判處有期徒刑6月，
    併科罰金12萬元，業如前述，仍不知警惕，再犯本案，本院
    認本案被告之犯行自不宜再予以得易科罰金之刑度，並使其
    受應有之刑事懲罰；惟兼衡被告犯罪後坦承犯行，態度尚可
    ，暨其自陳之智識程度及家庭經濟狀況（見本院卷第39頁）
    等一切情狀，量處如主文所示之刑，並諭知罰金易服勞役之
    折算標準。
據上論斷，應依刑事訴訟法第299條第1項前段，修正前刑法第18
5條之3第1項第1款，刑法第2條第1項前段、第47條第1項、第42
條第3項前段，刑法施行法第1條之1第1項，判決如主文。
本案經檢察官何宗霖提起公訴，檢察官黃元亨到庭執行職務。
中　　華　　民　　國　　111 　年　　2 　　月　　15　　日
                  刑事第八庭    法  官  王靖茹
以上正本證明與原本無異。
如不服本判決應於收受判決後20日內向本院提出上訴書狀，並應
敘述具體理由；其未敘述上訴理由者，應於上訴期間屆滿後20日
內向本院補提理由書（均須按他造當事人之人數附繕本）「切勿
逕送上級法院」。
                                書記官  廖于萱
中　　華　　民　　國　　111 　年　　2 　　月　　15　　日
附錄論罪科刑法條：
【修正前中華民國刑法第185條之3第1項】
駕駛動力交通工具而有下列情形之一者，處2年以下有期徒刑，
得併科20萬元以下罰金：
一、吐氣所含酒精濃度達每公升零點二五毫克或血液中酒精濃度
    達百分之零點零五以上。
二、有前款以外之其他情事足認服用酒類或其他相類之物，致不
    能安全駕駛。
三、服用毒品、麻醉藥品或其他相類之物，致不能安全駕駛。